Minutes et répertoires du notaire Louis BRETON, 14 avril 1804 - 29 mai 1826 (étude XIV)
Archives nationales
- Répertoire(s) de Louis BRETON, 20 janvier 1794 - 6 janvier 1827; MC/RE/XIV/11 - MC/RE/XIV/14
  - Répertoire. 1821, 2 janvier - 1827, 6 janvier, 2 janvier 1821 - 6 janvier 1827; MC/RE/XIV/14
    - Inventaire après décès de Aubin-François Rabon, agent de la compagnie des notaires de Paris, rue de Rohan, n° 27., 21 novembre 1823
      inventaire après décès; Rohan (rue de); Rabon, Aubin-François
    - Inventaire après décès de Aubin-François Rabon, agent de la compagnie des notaires de Paris, rue de Rohan, n° 27., 21 novembre 1823
    - Inventaire après décès de Jacques-Théodore Moufflard, à l'hôtel des étrangers, rue Duphot, n° 22., 26 novembre 1823
      inventaire après décès; Duphot (rue); Moufflard, Jacques Théodore
    - Inventaire après décès de Jacques-Théodore Moufflard, à l'hôtel des étrangers, rue Duphot, n° 22., 26 novembre 1823
    - Inventaire après décès de Pierre Messine, employé, rue Jocquelet, n° 14., 6 décembre 1823
      inventaire après décès; Joquelet (rue); Messine, Pierre
    - Inventaire après décès de Pierre Messine, employé, rue Jocquelet, n° 14., 6 décembre 1823
    - Inventaire après décès de Claude Mahon, faubourg Saint-Denis, n° 103., 19 février 1824
      inventaire après décès; Saint-Denis (faubourg); Mahon, Claude
    - Inventaire après décès de Claude Mahon, faubourg Saint-Denis, n° 103., 19 février 1824
    - Inventaire après décès de Pierre-Nicolas Gravet, à La Mothe, près Auch, chef lieu du département du Gers., 10 avril 1824
      inventaire après décès; Auch (Gers); Gravet, Pierre-Nicolas
    - Inventaire après décès de Pierre-Nicolas Gravet, à La Mothe, près Auch, chef lieu du département du Gers., 10 avril 1824
    - Inventaire après décès de Jeanne-Angélique-Adélaïde Boquet, épouse de Louis-Charles Legras, rue Portefoin, n° 19., 19 avril 1824
      inventaire après décès; Portefoin (rue); Boquet, Jeanne-Angélique-Adélaïde; Legras, Louis-Charles
    - Inventaire après décès de Jeanne-Angélique-Adélaïde Boquet, épouse de Louis-Charles Legras, rue Portefoin, n° 19., 19 avril 1824
    - Inventaire après décès de Jean-Antoine Pasteur, fondeur en caractère, rue Saint-Jean de Beauvais, n° 11., 22 avril 1824
      inventaire après décès; Jean-de-Beauvais (rue); Pasteur, Jean-Antoine; fondeur
    - Inventaire après décès de Jean-Antoine Pasteur, fondeur en caractère, rue Saint-Jean de Beauvais, n° 11., 22 avril 1824
    - Inventaire après décès de Charlotte-Suzanne Jaufret, veuve de Maurice Blot, graveur, rue Sainte-Apolline, n° 16., 28 avril 1824
      inventaire après décès; Sainte-Apolline (rue); Jaufret, Charlotte-Suzanne; Blot, Maurice; graveur
    - Inventaire après décès de Charlotte-Suzanne Jaufret, veuve de Maurice Blot, graveur, rue Sainte-Apolline, n° 16., 28 avril 1824
    - Inventaire après décès de Jacob Grobety, à la maison royale de santé, rue Saint-Denis., 22 mai 1824
      inventaire après décès; Saint-Denis (rue); Saint-Maurice (Val-de-Marne); Esquirol (Val-de-Marne, hôpital); Grobety, Jacob
    - Inventaire après décès de Jacob Grobety, à la maison royale de santé, rue Saint-Denis., 22 mai 1824
    - Inventaire après décès de Marie-Jeanne-Alexite Masson, veuve de Antoine Bousquatier., 24 juillet 1824
      inventaire après décès; Masson, Marie-Jeanne-Alexite; Bousquatier, Antoine
    - Inventaire après décès de Marie-Jeanne-Alexite Masson, veuve de Antoine Bousquatier., 24 juillet 1824
    - Inventaire après décès de Jean-Nicolas Meunier, restaurateur, rue de Beaujolais, n° 11., 28 octobre 1824
      inventaire après décès; Beaujolais (rue de); Meunier, Jean-Nicolas; restaurateur
    - Inventaire après décès de Jean-Nicolas Meunier, restaurateur, rue de Beaujolais, n° 11., 28 octobre 1824
    - Inventaire après déclaration d'absence de Alphonse Ringard, père, de Pierre-Alphonse Ringard, de Théotine Ringard, et de Gaspard-ALphonse Leblanc., 2 novembre 1824
      inventaire; Ringard (père), Alphonse; Ringard, Pierre-Alphonse; Ringard, Théotine; Leblanc, Gaspard-Alphonse
    - Inventaire après déclaration d'absence de Alphonse Ringard, père, de Pierre-Alphonse Ringard, de Théotine Ringard, et de Gaspard-ALphonse Leblanc., 2 novembre 1824
    - Inventaire après décès de Michel de Recusson., 15 novembre 1824
      inventaire après décès; Recusson, Michel de
    - Inventaire après décès de Michel de Recusson., 15 novembre 1824
    - Inventaire après décès de Jean-Nicolas Meunier, restaurateur., 18 novembre 1824
      inventaire après décès; Meunier, Jean-Nicolas; restaurateur
    - Inventaire après décès de Jean-Nicolas Meunier, restaurateur., 18 novembre 1824
    - Inventaire après décès de Pierre-François-Hercule Deferre, ambassadeur de France, à Naples., 16 décembre 1824
      inventaire après décès; Naples (Italie); Deferre, Pierre-François-Hercule; ambassadeur
    - Inventaire après décès de Pierre-François-Hercule Deferre, ambassadeur de France, à Naples., 16 décembre 1824
    - Inventaire après décès de Marie-Jeanne-Euphrosine Leligois, épouse de Antoine-François Bosselet, garçon boulanger, rue Saint-Claude, n° 7., 26 février 1825
      inventaire après décès; Saint-Claude (impasse); Leligois, Marie-Jeanne-Euphrosine; Bosselet, Antoine-François; boulanger
    - Inventaire après décès de Marie-Jeanne-Euphrosine Leligois, épouse de Antoine-François Bosselet, garçon boulanger, rue Saint-Claude, n° 7., 26 février 1825
    - Inventaire après décès de Adrien-Jean-Baptiste Cornes d'Hunval., 10 mars 1825
      inventaire après décès; Cornes d'Hunval, Adrien-Jean-Baptiste
    - Inventaire après décès de Adrien-Jean-Baptiste Cornes d'Hunval., 10 mars 1825
    - Inventaire après décès de Agnès Verlet, veuve de Jean-André Hervet., 25 mars 1825
      inventaire après décès; Verlet, Agnès; Hervet, Jean-André
    - Inventaire après décès de Agnès Verlet, veuve de Jean-André Hervet., 25 mars 1825
    - Inventaire après décès de François-Charles de Wendel, membre de la chambre des députés, rue du Cherche Midi, n° 11., 7 avril 1825
      inventaire après décès; Cherche-Midi (rue du); Wendel, François-Charles de; député
    - Inventaire après décès de François-Charles de Wendel, membre de la chambre des députés, rue du Cherche Midi, n° 11., 7 avril 1825
    - Inventaire après décès de Charles-jacques-Martin Mannejan, rentier, rue Saint-Honoré, n° 294., 24 mai 1825
      inventaire après décès; Saint-Honoré (rue); Mannejan, Charles-Jacques-Martin
    - Inventaire après décès de Charles-jacques-Martin Mannejan, rentier, rue Saint-Honoré, n° 294., 24 mai 1825
    - Inventaire après décès de Pierre-Louis Gervais, rue Neuve du Luxembourg, n° 29., 10 juin 1825
      inventaire après décès; Neuve-du-Luxembourg (rue); Gervais, Pierre-Louis
    - Inventaire après décès de Pierre-Louis Gervais, rue Neuve du Luxembourg, n° 29., 10 juin 1825
    - Inventaire après décès de Marguerite Dirix, veuve de Jean-Baptiste-Gervais Fournier., 11 juin 1825
      inventaire après décès; Dirix, Marguerite; Fournier, Jean-Baptiste-Gervais
    - Inventaire après décès de Marguerite Dirix, veuve de Jean-Baptiste-Gervais Fournier., 11 juin 1825
    - Inventaire après décès de Lucie Cook, veuve en 1ères noces de Robert Long, en 2èmes noces de John Backshell, et en 3èmes noces de Philippe Chambre, comte de la Salle, place Royale, n° 13., 16 juin 1825
      inventaire après décès; Royale (place); Cook, Lucie; Chambre, Philippe; Backshell, John; Long, Robert
    - Inventaire après décès de Lucie Cook, veuve en 1ères noces de Robert Long, en 2èmes noces de John Backshell, et en 3èmes noces de Philippe Chambre, comte de la Salle, place Royale, n° 13., 16 juin 1825
    - Inventaire après décès de Jean-Louis-Théodore Millet, marchand épicier, rue du Sentier, n° 10., 17 juin 1825
      inventaire après décès; Sentier (rue du); Millet, Jean-Louis-Théodore; commerçant
    - Inventaire après décès de Jean-Louis-Théodore Millet, marchand épicier, rue du Sentier, n° 10., 17 juin 1825
    - Inventaire après décès de Pierre-Joseph Niquet, rue de Chaillot, n° 97., 27 juin 1825
      inventaire après décès; Chaillot (rue de); Niquet, Pierre-Joseph
    - Inventaire après décès de Pierre-Joseph Niquet, rue de Chaillot, n° 97., 27 juin 1825
    - Inventaire après décès de Eulalie-Martine Hervet, épouse de Pierre-Jean-Baptiste-Joseph Pajot, à Saint-Cloud, rue Andrée, n° 1., 14 juillet 1825
      inventaire après décès; Saint-Cloud (Hauts-de-Seine); Hervet, Eulalie-Martine; Pajot, Pierre-Jean-Baptiste-Joseph
    - Inventaire après décès de Eulalie-Martine Hervet, épouse de Pierre-Jean-Baptiste-Joseph Pajot, à Saint-Cloud, rue Andrée, n° 1., 14 juillet 1825
    - Inventaire après décès de Marie-Madeliene Dantony, épouse de Jean Reveret, charron, rue des Ménageries, n° 15., 26 juillet 1825
      inventaire après décès; Messageries (rue des); Dantony, Marie-Madeleine; Reveret, Jean; charron
    - Inventaire après décès de Marie-Madeliene Dantony, épouse de Jean Reveret, charron, rue des Ménageries, n° 15., 26 juillet 1825
    - Inventaire après décès de Louis-Ferdinand Pinelle, employé au trésor, rue des Saints-Pères, n° 22., 3 août 1825
      inventaire après décès; Saints-Pères (rue des); Pinelle, Louis-Ferdinand; fonctionnaire
    - Inventaire après décès de Louis-Ferdinand Pinelle, employé au trésor, rue des Saints-Pères, n° 22., 3 août 1825
    - Inventaire après décès de Jan-Pierre Lacaze, marchand épicier, rue Montorgueil, n° 39., 19 août 1825
      inventaire après décès; Montorgueil (rue); Lacaze, Jean-Pierre; commerçant
    - Inventaire après décès de Jan-Pierre Lacaze, marchand épicier, rue Montorgueil, n° 39., 19 août 1825
    - Inventaire après décès de Pierre-François Dupont, apprêteur de châles, rue Notre-Dame de Recouvrance, n° 20., 24 octobre 1825
      inventaire après décès; Notre-Dame-de-Recouvrance (rue); Dupont, Pierre-François
    - Inventaire après décès de Pierre-François Dupont, apprêteur de châles, rue Notre-Dame de Recouvrance, n° 20., 24 octobre 1825
    - Inventaire après décès de Pierre-Domice Defarcy, domestique au service de Mr Cornes d'Incourt, rue de Grenelle Saint-Germain, n° 90., 28 octobre 1825
      inventaire après décès; Grenelle (rue de); Defarcy, Pierre-Domice
    - Inventaire après décès de Pierre-Domice Defarcy, domestique au service de Mr Cornes d'Incourt, rue de Grenelle Saint-Germain, n° 90., 28 octobre 1825
    - Inventaire après décès de Louise Delarome, veuve en 1ères noces de André Almonaster, et en 2èmes noces de Jean-Baptiste Castillon, ancien consul à la Louisiane., 26 décembre 1825
      inventaire après décès; Delarome, Louise; Castillon, Jean-Baptiste; Almonaster, André; diplomate
    - Inventaire après décès de Louise Delarome, veuve en 1ères noces de André Almonaster, et en 2èmes noces de Jean-Baptiste Castillon, ancien consul à la Louisiane., 26 décembre 1825
      inventaire après décès; Louisiane (Etats-Unis); Delarome, Louise; Castillon, Jean-Baptiste; Almonaster, André; diplomate
    - Inventaire après décès de Pierre-Joseph Chevre, rue Notre-Dame des Victoires, n° 21., 27 janvier 1826
      inventaire après décès; Notre-Dame-des-Victoires (rue); Chevre, Pierre-Joseph
    - Inventaire après décès de Jeanne-Louise Genevey, veuve de Gaspard-Balthazard-Melchior Bugarel, ancien agent de change, rue du Renard Saint-Sauveur, n° 12., 27 février 1826
      inventaire après décès; Renard-Saint-Sauveur (rue du); Genevey, Jeanne-Louise; Bugarel, Gaspard-Balthazard-Melchior; agent de change
    - Inventaire après décès de Etienne-Louis Ferron, marquis de Laferronnays., 4 avril 1826
      inventaire après décès; Ferron de Laferronnays, Etienne-Louis
    - Inventaire après décès de Jean-Louis Very, rue de Ventadour, n° 5., 12 avril 1826
      inventaire après décès; Ventadour (rue de); Very, Jean-Louis
    - Inventaire après décès de Jean-Louis Very, rue de Ventadour, n° 5., 12 avril 1826
    - Inventaire après décès de Antoinette-Louise-Marie Camus de Pontcarré, veuve de Jules-Frédéric marquis de Pontoi., 1er mai 1826
      inventaire après décès; Camus de Pontcarré, Antoinette-Louise-Marie; Pontoi, Jules-Frédéric de
    - Inventaire après décès de Antoinette-Louise-Marie Camus de Pontcarré, veuve de Jules-Frédéric marquis de Pontoi., 1er mai 1826
    - Inventaire après décès de Amand-Constant-Fidèle-Benoit-Louis Delacroix, marchand confiseur., 3 mai 1826
      inventaire après décès; Delacroix, Amand-Constant-Fidèle-Benoit-Louis
    - Inventaire après décès de Amand-Constant-Fidèle-Benoit-Louis Delacroix, marchand confiseur., 3 mai 1826
    - Inventaire après décès de Pierre-Jean-François Fusse, tapissier, rue de Vaugirard, n° 17., 10 mai 1826
      inventaire après décès; Vaugirard (rue de); Fusse, Pierre-Jean-François; tapissier
    - Inventaire après décès de Pierre-Jean-François Fusse, tapissier, rue de Vaugirard, n° 17., 10 mai 1826